臺灣桃園地方法院刑事判決　　　　　 100年度審訴字第2270號
公　訴　人　臺灣桃園地方法院檢察署檢察官
被　　　告　黃金城
上列被告因違反毒品危害防制條例案件，經檢察官提起公訴（10
0 年度撤緩毒偵字第24號），被告就被訴事實為有罪之陳述，經
本院合議庭裁定改由受命法官獨任依簡式審判程序審理，判決如
下：
    主      文
黃金城施用第一級毒品，累犯，處有期徒刑柒月；扣案之海洛因
陸小包含袋（驗餘淨重共肆點伍陸公克）及沾殘海洛因香菸壹支
均沒收銷燬之。又施用第二級毒品，累犯，處有期徒刑月；扣
案之甲基安非他命肆小包含袋（驗餘淨重共貳點伍陸壹肆公克）
均沒收銷毀之，甲基安非他命吸食器壹個沒收之。應執行有期徒
刑捌月；扣案之海洛因陸小包含袋（驗餘淨重共肆點伍陸公克）
、沾殘海洛因香菸壹支及甲基安非他命肆小包含袋（驗餘淨重共
貳點伍陸壹肆公克）均沒收銷燬之，甲基安非他命吸食器壹個沒
收之。
    事實及理由
一、本件被告所犯係死刑、無期徒刑或最輕本刑為3 年以上有期
    徒刑以外之罪，其於準備程序中就被訴事實為有罪之陳述，
    經本院告知簡式審判程序之旨，並聽取公訴人、被告之意見
    後，爰依刑事訴訟法第273 條之1 第1 項規定合議裁定由受
    命法官獨任進行簡式審判程序。
二、犯罪事實：
    黃金城前於民國85年間，因違反麻醉藥品管理條例案件，經
    臺灣彰化地方法院（下稱彰化地院）以85年度少訴字第9 號
    判決分別判處有期徒刑2 年4 月（編號）、1 年（編號
    ），應執行有期徒刑3 年，緩刑5 年確定，後經彰化地院以
    87年度聲字第858 號裁定撤銷緩刑，應執行有期徒刑3 年確
    定。同年間，另因違反肅清煙毒條例等案件，經彰化地院以
    86年度訴字第366 號判決分別判處有期徒刑3 年2 月（編號
    ）、4 月（編號），應執行有期徒刑3 年3 月確定；復
    於86年間，因竊盜等案件，經彰化地院以86年度易字第1378
    號判決分別判處有期徒刑1 年10月（編號）、4 月（編號
    ），應執行有期徒刑2 年確定，上開編號至四罪經彰
    化地院以86年度聲字第1565號裁定應執行有期徒刑5 年1 月
    確定，經與前開應執行有期徒刑3 年接續執行，於92 年3月
    7 日縮短刑期假釋出監併付保護管束，後經撤銷假釋，尚餘
    殘刑4 年3 月4 日。上開編號之罪再經彰化地院以
    96年度聲減字第1827號裁定各減其宣告刑二分之一後，編號
    之罪並與不得減刑之編號之罪合併定應執行有期徒刑 2
    年6 月，編號之罪則與不得減刑之編號之罪合併定
    應執行有期徒刑3 年2 月確定，經減刑後尚餘殘刑1 年10月
    4 日。再於93年間，因竊盜案件，經彰化地院以93年度易字
    第717 號判決判處有期徒刑1 年（編號）確定，後經彰化
    地院以96年度聲減字第1827號裁定減為有期徒刑6 月確定，
    經與前開殘刑1 年10月4 日接續執行，於97年1 月15 日 縮
    刑期滿執行完畢（於本案構成累犯）。詎仍不知悔改，基於
    施用第一級毒品之犯意，於99年6 月14日晚間某時，在其所
    駕駛停放於桃園縣桃園市○○路處之車牌號碼A5-1781 號自
    用小客車內，以將海洛因摻入香菸吸食之方式施用第一級毒
    品海洛因1 次；另於同日晚間11時許，在上開之自用小客車
    內，以甲基安非他命吸食器燒烤吸食之方式施用第二級毒品
    甲基安非他命1 次。嗣於同日晚間11時50分許，在桃園縣桃
    園市○○路○ 段318 之1 號前為警盤檢後查獲，並扣得其所
    有供施用毒品所用之海洛因6 小包含袋（原毛重共5.66公克
    ，驗餘淨重共4.56公克）、甲基安非他命4 小包含袋（原毛
    重共3.41公克，驗餘淨重共2.5614公克）、沾殘海洛因香菸
    1 支及其所有供（非專供）施用毒品所用之甲基安非他命吸
    食器1 個。嗣經徵得其同意後採集尿液送驗，結果呈安非他
    命類及鴉片類陽性反應，始悉上情。
三、認定被告犯罪所憑之證據：
  (一)被告黃金城於警詢、偵訊、本院行準備程序中及審理時所為
    之自白。
  (二)自願受搜索同意書、桃園縣政府警察局保安隊搜索扣押筆錄
    、扣押物品目錄表、桃園縣政府警察局被採尿人真實姓名與
    編號對照表、台灣檢驗科技股份有限公司濫用藥物（尿液）
    檢驗報告、法務部調查局濫用藥物實驗室99年7 月14日調科
    壹字第09923015940 號鑑定書、憲兵司令部刑事鑑識中心鑑
    定書各1 份、桃園縣政府警察局刑事警察大隊扣押物品清單
    2 紙及現場照片共11張。
  (三)扣案之海洛因6 小包含袋（驗餘淨重共4.56公克）、甲基安
    非他命4 小包含袋（驗餘淨重共2.5614公克）、沾殘海洛因
    香菸1 支及甲基安非他命吸食器1 個。
四、按毒品危害防制條例第24條規定本法第20條第1 項及第23條
    第2 項之程序，於檢察官先依刑事訴訟法第253 條之1 第 1
    項、第253 條之2 之規定，為附命完成戒癮治療之緩起訴處
    分時，或於少年法院（地方法院少年法庭）認以依少年事件
    處理法程序處理時，不適用之（第1 項）。前項緩起訴處分
    ，經撤銷者，檢察官應依法追訴（第2 項）。係一般刑事訴
    訟程序之例外規定，屬刑事訴訟法第1 條第1 項規定之「其
    他法律所定之訴訟程序」。該第2 項既規定，前項（第1 項
    ）緩起訴處分，經撤銷者，檢察官應依法追訴，即已明示施
    用毒品案件於撤銷緩起訴處分後之法律效果為「依法追訴」
    ，而非適用刑事訴訟法第253 條之3 所定撤銷緩起訴處分後
    得「繼續偵查或起訴」規定，此乃因檢察官已依毒品危害防
    制條例第24條第1 項為附命完成戒癮治療之緩起訴處分，被
    告事實上已接受等同「觀察、勒戒」之處遇，惟其竟未能履
    行該條件，自應於撤銷緩起訴處分後依法起訴，而無再次聲
    請法院裁定觀察、勒戒之必要（最高法院100 年度第1 次刑
    事庭會議決議參照）。查，本案被告前因施用毒品案件，經
    臺灣桃園地方法院檢察署檢察官於99年8 月27日以99年度毒
    偵字第3101號為緩起訴處分，被告並應於緩起訴確定後1 年
    內，應遵守下列事項：(一)按時前往臺灣桃園地方法院檢察署
    指定之行政院國軍退除役官兵輔導委員會桃園榮民醫院，依
    該院之毒品病患減害替代療法計畫，按時前往服用替代毒品
    美沙酮（METHADONE ）至無繼續治療服用之必要時止，期間
    不得逾1 年。(二)施用安非他命部分，應遵守上開選定醫院所
    指定之日期，自費前往接受門診、心理輔導治療及社會復建
    治療，期間為1 年。(三)緩起訴期間應依通知按時至臺灣桃園
    地方法院檢察署觀護人室進行追蹤輔導及不定期採尿檢驗之
    預防再犯所為之必要命令。(四)應依毒品戒癮治療實施辦法及
    完成治療認定標準第9 條及第12條之規定完成戒癮治療，緩
    起訴期間為99年9 月14日至101 年3 月13日止。然該緩起訴
    處分因黃金城於上開緩起訴期間內未按規定履行上開事項，
    經臺灣桃園地方法院檢察署檢察官以黃金城違反刑事訴訟法
    第253 條之2 第1 項之應履行事項，依職權以100 年度撤緩
    字第33號撤銷緩起訴處分確定等情，有上開各該案卷可憑，
    揆諸前揭規定及說明，被告所為本件施用第一、二級毒品犯
    行，檢察官直接追訴處罰，核無違誤。
五、核被告所為，係犯毒品危害防制條例第10條第1 項之施用第
    一級毒品罪及同條例第10條第2 項之施用第二級毒品罪。其
    施用前後持有第一級毒品海洛因及第二級毒品甲基安非他命
    之低度行為，應為施用毒品之高度行為所吸收，均不另論罪
    。就被告所犯上開2 罪間，犯意分別，行為有異，應分論併
    罰。又被告有如犯罪事實欄所載前案科刑執行情形，有臺灣
    高等法院被告前案紀錄表1 份在卷可按，其於徒刑執行完畢
    後5 年內故意再犯本件有期徒刑以上之罪，均為累犯，均應
    依刑法第47條第1 項之規定加重其刑。爰審酌被告前已有施
    用毒品之前科，此有臺灣高等法院被告前案紀錄表在卷可稽
    ，且服刑後仍無法斷絕施用毒品之惡習，於本件復施用第一
    、二級毒品，顯見其意志不堅，施用毒品再犯率甚高，無視
    毒品戕害一己之身體健康及法律禁令，有使其與社會上毒品
    來源隔離而斷絕與毒品接觸之必要，惟兼衡其犯後皆能坦承
    犯行之態度暨其生活狀況、智識程度等一切情狀，分別量處
    如主文所示之刑，並定其應執行之刑，以資懲儆。至扣案之
    白色粉末或粉塊共6 小包含袋（驗餘淨重共4.56公克）及顆
    粒4 小包含袋（驗餘毛重共2.5614公克），分別經送鑑定後
    ，確含海洛因及甲基安非他命成分，此有法務部調查局濫用
    藥物實驗室99年7 月14日調科壹字第09923015940 號鑑定書
    、憲兵司令部刑事鑑識中心鑑定書各1 份在卷可證，應依毒
    品危害防制條第18條第1 項前段規定，均沒收銷燬之；又扣
    案沾殘海洛因香菸壹支，係被告用以包裝其所施用之海洛因
    ，業據其供承在卷，是內含之海洛因量微無法與香菸析離，
    應一體視為第一級毒品海洛因，爰依上開同條例第18條第 1
    項前段規定宣告沒收銷燬之；另扣案之甲基安非他命吸食器
    1 個，係被告所有且供其施用毒品所用之物，業據被告供承
    在卷，爰依刑法第38條第1 項第2 款規定諭知沒收，附此敘
    明。
六、應適用之法條：
    刑事訴訟法第273 條之1 第1 項、第299 條第1 項前段、第
    310 條之2 、第454 條第1 項，毒品危害防制條例第10條第
    1 項、第2 項，第18條第1 項，刑法第11條、第47條第1 項
    、第38條第1 項第2 款、第51條第5 款。
七、如不服本判決，應於判決送達後10日內向本院提出上訴狀（
    應附繕本），其未敘述上訴理由者，應於上訴期間屆滿後20
    日內補提理由書狀於本院，上訴於臺灣高等法院。
本案經檢察官高文政到庭執行職務。
中    華    民    國   100    年    12    月    29    日
                  刑事庭    法  官  黃翊哲
以上正本證明與原本無異。
                            書記官  林宜亭
中    華    民    國   100    年    12    月    29    日
附錄本案論罪科刑法條：毒品危害防制條例第10條
施用第一級毒品者，處6 月以上5 年以下有期徒刑。
施用第二級毒品者，處3 年以下有期徒刑。